【裁判字號】    99,交聲,557
【裁判日期】    990630
【裁判案由】    違反道路交通管理處罰條例聲明異議
【裁判全文】
臺灣臺北地方法院交通事件裁定        99年度交聲字第557號
原處分機關  交通部公路總局臺北區監理所
異  議  人
即受處分人  甲○○
上列異議人即受處分人因違反道路交通管理處罰條例案件，對
於交通部公路總局臺北區監理所99年3月23日所為之處分（原處
分案號：北監自裁字第裁40－C00000000號），聲明異議，本院
裁定如下：
    主  文
異議駁回。
    理  由
一、按黃色實線（下稱黃線）設於路側，用以指示禁止停車路段
    ，道路交通標誌標線號誌設置規則第149條第1項第1款第4目
    定有明文。又禁止停車標誌，用以告示不得停放車輛，但臨
    時停車不受限制。設於禁停路段，已設有禁止停車標線（黃
    實線）者，得免設之。禁止停車標誌需加設附牌，上半部說
    明禁停時間，下半部說明禁停範圍或以箭頭指示禁停路段。
    設於起點者，箭頭向左；設於終點者，箭頭向右；禁停路段
    過長者，中間得增設一面，箭頭為雙向；又禁止停車線禁止
    時間為每日上午7時至晚間8時，如有延長或縮短之必要時，
    應以標誌及附牌標示之，道路交通標誌標線號誌設置規則第
    78條、第149條、第168條第4項分別規定甚明。復按在設有
    禁止停車標誌、標線之處所不得停車，道路交通安全規則第
    112條第1項第4款定有明文。又汽車駕駛人停車時，在設有
    禁止停車標誌、標線之處所停車者，處新臺幣（下同）600
    元以上1,200元以下罰鍰，復為道路交通管理處罰條例第56
    條第1項第4款所明定。
二、本件異議人即受處分人（下稱受處分人）甲○○所有車牌號
    碼5060—PC號自用小客車，於民國98年9月5日上午9時17分
    許，停放在臺北縣新店市○○路2號劃有黃色實線表示禁止
    停車之路段，且駕駛人不在現場，經警當場拍照採證，以受
    處分人所有之前揭車輛有「在設有禁止停車標線之處所停車
    」之違規事實，逕行掣單舉發。嗣將舉發通知單送達受處分
    人後，受處分人於舉發通知單上所載之應到案日期即98年9
    月20日前之98年9月18日向原處分機關提出申訴，經原處分
    機關函請舉發單位即臺北縣政府警察局新店分局調查結果，
    仍認受處分人確有前開違規行為，原處分機關乃於99年3月
    23日，依道路交通管理處罰條例第56條第1項第4款及違反道
    路交通管理事件統一裁罰基準表之規定，裁處受處分人900
    元之罰鍰。
三、受處分人聲明異議意旨略以：伊固有於上開時間，將其所有
    之前揭車輛停放於上開地點，惟伊停放車輛之時間即98年9
    月5日為星期六上午，係屬假日，並非上課時間，自非屬該
    路段所設禁止停車標誌及附牌上所規定「家長接送區，黃線
    禁止停車（上課期間07：30─09：30、11：30─12：30、15
    ：30─16：30）」之禁止停車時段，是本件舉發有誤，為此
    聲明異議，請求撤銷原裁罰云云。
四、經查：受處分人在上揭時、地，將其所有之上開自小客車停
    放於劃有黃線路段之情，為受處分人所不爭執，並有臺北縣
    政府警察局新店分局98年11月4日北縣警店交裁字第0980056
    491號函暨檢附之採證照片4張附卷可稽（見本院卷第13頁至
    14頁），且上開受處分人違規停車之處所，並未設置標誌用
    以縮短或延長其管制時段，雖臺北縣新店市○○路2號左方
    路段設置載有「家長接送區，黃線禁止停車（上課期間）07
    ：30─09：30、11：30─12：30、15：30─16：30）」字樣
    之標誌牌1面，惟該標誌牌尚繪有箭頭向左，以表示該標誌
    牌規範範圍之起點，即面向該標誌牌自其左方開始之路段始
    為受該標誌牌管制禁止停車時段之範圍，而受處分人本件停
    車處所係位於前揭起點標誌牌之右方，尚非位於該標誌牌用
    以指示禁止停車時間之路段範圍內乙節，有臺北縣政府交通
    局99年5月11日北交工字第0990396249號函1張、採證照片4
    張（見本院卷第14頁、第29頁）在卷可憑，揆諸前開規定，
    足認受處分人本件停車黃線處所之管制時段應為每日上午7
    時至晚間8時至明，是其前揭所辯，尚非可採。本件事證明
    確，受處分人於禁止停車處所違規停車之違規行為，洵堪認
    定。又本件受處分人違規停放車輛之處所，為警舉發本件違
    規時，確係繪有黃色實線之情，已如前述，是縱該路段嗣後
    經主管機關依其權責更改為繪製較黃線禁止停車效果更為嚴
    格之禁止臨時停車之紅色實線，亦係主管機關衡酌當地交通
    情況所為之裁量，實無從據此解免受處分人本件違規之責任
    ，附此敘明。
五、綜上所述，受處分人確有於上揭時、地在劃設黃線之禁止停
    車處所停車之違規行為，原處分機關依道路交通管理處罰條
    例第56條第1項第4款及違反道路交通管理事件統一裁罰基準
    及處理細則所訂違反道路交通管理事件統一裁罰基準表之規
    定，裁處受處分人900元罰鍰，核無違誤，受處分人聲明異
    議，指摘原處分不當，為無理由，應予駁回。
據上論斷，應依道路交通案件處理辦法第19條，裁定如主文。
中    華    民    國    99    年    6     月    30    日
                          交通法庭  法  官  謝昀璉
以上正本證明與原本無異。
如不服本裁定，應於裁定送達後5日內向本院提出抗告狀。
                                    書記官  陳宏璋
中    華    民    國    99    年    7     月    2     日

司法院資訊處製作；財團法人民間司法改革基金會備份。
